---
title: "R Notebook"
output:
  html_document:
    df_print: paged
---

1.  **Tema**

    Análisis del servicio de alojamiento de Airbnb en nueve ciudades en Europa del 2023.

2.  **Objetivo general**

    Analizar del servicio de alojamiento de Airbnb en nueve ciudades en Europa del 2023.

3.  **Objetivos**

-   Analizar las ciudades con mejor ranking de experiencia de Airbnb en Europa del 2023.

-   Describir las características de los alojamientos más caros y más económicos en ciudades de Europa del 2023.

-   Analizar la atracción de un Airbnb y su relación con su ubicación en ciudades de Europa del 2023.

3.  **Instrumento de recolección**

-   Acceso a data de fuente secundaria ( 41 mil observaciones: Datos sobre los AIRBNB de 9 ciudades famosas de Europa, Amsterdam, Athens, Barcelona, Berlin, Budapest, Lisbon, Paris, Rome and Vienna. )

    <https://www.kaggle.com/datasets/dipeshkhemani/airbnb-cleaned-europe-dataset?group=bookmarked>

    <https://drive.google.com/file/d/1I1u893jIu2HbdGp-ljNbc6_ANqmrJ2Xq/view?usp=share_link>

-   Clasificación de variables

    | N°  |          Variable           |         Tipo         |
    |:---:|:---------------------------:|:--------------------:|
    |  1  |            City             | (Categórica nominal) |
    |  2  |     Cuándo lo reservan      | (Categórica nominal) |
    |  3  |          Room Type          | (Categórica nominal) |
    |  4  |         Shared Room         | (Categórica nominal) |
    |  5  |        Private Room         | (Categórica nominal) |
    |  6  |          Superhost          | (Categórica nominal) |
    |  7  |       Multiple Rooms        | (Categórica nominal) |
    |  8  |     Cleanliness Rating      | (Categórica ordinal) |
    |  9  |     Guest Satisfaction      | (Categórica ordinal) |
    | 10  |     Business (ofertas)      | (Categórica nominal) |
    | 11  |       Person Capacity       | (Numérica discreta)  |
    | 12  |            Price            | (Numérica continua)  |
    | 13  |          Bedrooms           | (Numérica discreta)  |
    | 14  |      City Center (km)       | (Numérica continua)  |
    | 15  |     Metro Distance (km)     | (Numérica continua)  |
    | 16  | Normalised attraction Index | (Numérica continua)  |
    | 17  | Normalised restaurant index | (Numérica continua)  |

3.  **Planificación : realizar un diagrama de Gantt hasta la semana 15. (FALTA)**

4.  **Lectura de base de datos**

```{r}
library(readr)
library(dplyr)
D <- read_csv("Aemf1.csv") #EL ARCHIVO Aemf1 y datos.AIRBNB es lo mismo. 
```

-   Eliminamos la columna 18 y 16, ya que de esas variables usamos sólo sus valores normalizados.

```{r}
View(D) 

D$`Attraction Index` <- NULL
D$`Restraunt Index` <- NULL

```

-   Re asignación de nombres :

```{r}
names(D)
```

```{r}
D %>% rename( Tipo = `Room Type` , Capacidad = `Person Capacity`, Oferta = Business, Habitaciones = Bedrooms, Ind.Atraccion = `Normalised Attraction Index`, Precio = Price, Share_Room = `Shared Room`, Limpieza = `Cleanliness Rating`, Ind.Restaurantes = `Normalised Restraunt Index`, Satisfaccion = `Guest Satisfaction`, Ciudad = City, Private_Room = `Private Room` ) -> D2
```

```{r}
names(D2)
```

-   Búsqueda de NA's y comprobación de casos completos

```{r}
Total_de_NAs <- sum(is.na(D))
print(paste("El total de NAs es :", Total_de_NAs)) 

Observaciones_completas <- sum(complete.cases(D2))
print(paste("Observaciones completas es : ",Observaciones_completas ))
Observaciones_incompletas <- sum(!complete.cases(D2))
print(paste("Observaciones incompletas es : ", Observaciones_incompletas))
```

### Limpieza de Datos

El primer paso para la limpieza de datos es hacer un resumen de los datos que se tienen.

```{r}
summary(D2)
```

En primer lugar, se observa que Multiple rooms tiene como valor mínimo 0 y como valor máximo 1; esto mismo ocurre en el caso de la variable Oferta. Procedemos a analizar qué valores se encuentran dentro de estas dos variables.

```{r}
par(mfrow=c(1,2))

counts <- table(D2$`Multiple Rooms`)
barplot(counts, main = "Multiple Rooms", ylab = "Número de Observaciones", xlab = "Valores" , ylim = c(0,35000))

```

```{r}
counts <- table(D2$Oferta)
barplot(counts, main = "Oferta", ylab = "Número de Observaciones", xlab = "Valores" , ylim = c(0,30000))
```

Como se observa, ambas variables cuentan solamente con "0" y "1" como valores, por lo que se trata de variables booleanas. Se observa que, además de estas dos variables, se tiene que Share_Room, Private_Room y Superhost también son variables de tipo bool. Para facilitar las operaciones futuras, se procederá a cambiar los "0" y "False" a la cadena "No", y los "1" y "True" a la cadena "Sí".

```{r}
vec <- factor(D2$Oferta, labels = c('No','Sí'))
D2$Oferta <- vec
vec <- factor(D2$`Multiple Rooms`, labels = c('No','Sí'))
D2$`Multiple Rooms` <- vec
vec <- factor(D2$Share_Room, labels = c('No','Sí'))
D2$Share_Room <- vec
vec <- factor(D2$Private_Room, labels = c('No','Sí'))
D2$Private_Room <- vec
vec <- factor(D2$Superhost, labels = c('No','Sí'))
D2$Superhost <- vec
```

A continuación, se hace nuevamente un resumen para verificar los cambios realizados a las variables.

```{r}
summary(D2)
```

#### Verificar valores enteros : 

De este resumen, también se puede observar que el Indice de Atracción normalizado y el Índice de Restaurantes normalizado se encuentran dentro del rango establecido (0-100).

A continuación se verificará que la variable capacidad contenga solamente números enteros, ya que un airbnb no puede tener capacidad para un número no entero de personas.El mismo análisis se realizará para la variable Habitaciones, ya que sucede lo mismo con esta variable.

```{r}
par(mfrow=c(1,2))
counts <- table(D2$Capacidad)
barplot(counts, main = "Capacidad", ylab = "Número de Observaciones", xlab = "Valores" , ylim = c(0,20000))


counts <- table(D2$Habitaciones)
barplot(counts, main = "Habitaciones", ylab = "Número de Observaciones", xlab = "Valores" , ylim = c(0,30000))
```

#### Verificando variable Ciudad, Día y Tipo

Se observa que ambas variables cumplen con los criterios previamente mencionados. Por último se procederá a analizar la variable Ciudad, Día y Tipo; estas son catalogadas por R como variables de tipo char. Para el caso, de la variable Ciudad, deberían haber 9 valores distintos, que representen las 9 ciudades a las que pertenece la data.

```{r}
counts <- table(D2$Ciudad)
barplot(counts, main = "Ciudad", ylab = "Número de Observaciones" , las=2, ylim = c(0,10000), cex.names = 0.9)
```

Una vez comprobado que solamente existen 9 ciudades en el Dataframe, se procede a revisar el Día y Tipo de airbnb.

```{r}
par(mfrow=c(1,2)) #QUE HACE mfrow ?
counts <- table(D2$Day)
barplot(counts, main = "Día", ylab = "Número de Observaciones", las = 2, ylim = c(0,25000), cex.axis = 0.8, cex.lab = 0.7, cex.names = 0.6)
counts <- table(D2$Tipo)
barplot(counts, main = "Tipo", ylab = "Número de Observaciones", las = 2, ylim = c(0,30000), cex.axis = 0.8, cex.names = 0.6, cex.lab = 0.7)
```

Se observa que tampoco existen anomalías en estas variables, por lo que podemos concluir que nuestra data se encuentra en condiciones de ser utilizada para los análisis posteriores.

## \<\<\<\<\<\<\< HEAD

```{r}

counts <- table(D2$Limpieza)
barplot(counts)

library(funModeling)


status(D2)

```

```{r}
 A <- df_status(D2,print_results=F)



```

======= \>\>\>\>\>\>\> 34956cedce1c136ea59c35bed128582071d0140d
