---
title: "R Notebook"
output:
  html_document:
    df_print: paged
---

1.  **Tema**

    Análisis del servicio de alojamiento de Airbnb en nueve ciudades en Europa del 2023.

2.  **Objetivo general**

    Analizar del servicio de alojamiento de Airbnb en nueve ciudades en Europa del 2023.

3.  **Objetivos**

-   Analizar las ciudades con mejor ranking de experiencia de Airbnb en Europa del 2023.

-   Describir las características de los alojamientos más caros y más económicos en ciudades de Europa del 2023.

-   Analizar la atracción de un Airbnb y su relación con su ubicación en ciudades de Europa del 2023.

3.  **Instrumento de recolección**

-   Acceso a data de fuente secundaria ( 41 mil observaciones: Datos sobre los AIRBNB de 9 ciudades famosas de Europa, Amsterdam, Athens, Barcelona, Berlin, Budapest, Lisbon, Paris, Rome and Vienna. )

    <https://www.kaggle.com/datasets/dipeshkhemani/airbnb-cleaned-europe-dataset?group=bookmarked>

    <https://drive.google.com/file/d/1I1u893jIu2HbdGp-ljNbc6_ANqmrJ2Xq/view?usp=share_link>

-   Clasificación de variables

    | N°  |          Variable           |         Tipo         |
    |:---:|:---------------------------:|:--------------------:|
    |  1  |            City             | (Categórica nominal) |
    |  2  |     Cuándo lo reservan      | (Categórica nominal) |
    |  3  |          Room Type          | (Categórica nominal) |
    |  4  |         Shared Room         | (Categórica nominal) |
    |  5  |        Private Room         | (Categórica nominal) |
    |  6  |          Superhost          | (Categórica nominal) |
    |  7  |       Multiple Rooms        | (Categórica nominal) |
    |  8  |     Cleanliness Rating      | (Categórica ordinal) |
    |  9  |     Guest Satisfaction      | (Categórica ordinal) |
    | 10  |     Business (ofertas)      | (Categórica nominal) |
    | 11  |       Person Capacity       | (Numérica discreta)  |
    | 12  |            Price            | (Numérica continua)  |
    | 13  |          Bedrooms           | (Numérica discreta)  |
    | 14  |      City Center (km)       | (Numérica continua)  |
    | 15  |     Metro Distance (km)     | (Numérica continua)  |
    | 16  | Normalised attraction Index | (Numérica continua)  |
    | 17  | Normalised restaurant index | (Numérica continua)  |

3.  **Planificación : realizar un diagrama de Gantt hasta la semana 15.**

4.  **Lectura de base de datos**

```{r}
library(readr)
library(dplyr)
D <- read_csv("Aemf1.csv") #EL ARCHIVO Aemf1 y datos.AIRBNB es lo mismo. 


```

-   Eliminamos la columna 18 y 16, ya que de esas variables usamos sólo sus valores normalizados.

```{r}
View(D) 

D$`Attraction Index` <- NULL
D$`Restraunt Index` <- NULL

```

-   Re asignación de nombres :

```{r}
names(D)
```

```{r}
D %>% rename( Tipo = `Room Type` , Capacidad = `Person Capacity`, Oferta = Business, Habitaciones = Bedrooms, Ind.Atraccion = `Normalised Attraction Index`, Precio = Price, Share_Room = `Shared Room`, Limpieza = `Cleanliness Rating`, Ind.Restaurantes = `Normalised Restraunt Index`, Satisfaccion = `Guest Satisfaction`, Ciudad = City, Private_Room = `Private Room` ) -> D2
```

```{r}
names(D2)
```

-   Búsqueda de NA's y comprobación de casos completos

```{r}
Total_de_NAs <- sum(is.na(D))
print(paste("El total de NAs es :", Total_de_NAs)) 

Observaciones_completas <- sum(complete.cases(D2))
print(paste("Observaciones completas es : ",Observaciones_completas ))
Observaciones_incompletas <- sum(!complete.cases(D2))
print(paste("Observaciones incompletas es : ", Observaciones_incompletas))
```

-   

```{r}
install.packages('funModeling')
library(funModeling)


status(D2)

```

```{r}
 A <- df_status(D2,print_results=F)



```
