---
title: "R Notebook"
output:
  html_document:
    df_print: paged
---

**PROYECTO ESTADÍSTICA GRUPO 6**

| Nombre y Apellido | Código | Participación |
|:-----------------:|:------:|:-------------:|
|  Ximena Santana   |        |               |
|                   |        |               |

1.  **Tema**

    Análisis del servicio de alojamiento de Airbnb en nueve ciudades en Europa del 2023.

2.  **Objetivo general**

    Analizar del servicio de alojamiento de Airbnb en nueve ciudades en Europa del 2023. holaaa

3.  **Objetivos**

-   Analizar las ciudades con mejor ranking de experiencia de Airbnb en Europa del 2023.

-   Describir las características de los alojamientos más caros y más económicos en ciudades de Europa del 2023.

-   Analizar la atracción de un Airbnb y su relación con su ubicación en ciudades de Europa del 2023.

3.  **Planificación : realizar un diagrama de Gantt hasta la semana 15. (FALTA)**

4.  **Instrumento de recolección**

-   Acceso a data de fuente secundaria ( 41,714 observaciones: Datos sobre los AIRBNB de 9 ciudades famosas de Europa, Amsterdam, Athens, Barcelona, Berlin, Budapest, Lisbon, Paris, Rome and Vienna. )

    <https://www.kaggle.com/datasets/dipeshkhemani/airbnb-cleaned-europe-dataset?group=bookmarked>

    <https://drive.google.com/file/d/1I1u893jIu2HbdGp-ljNbc6_ANqmrJ2Xq/view?usp=share_link>

-   Clasificación de variables

    | N°  |          Variable           |         Tipo         |
    |:---:|:---------------------------:|:--------------------:|
    |  1  |            City             | (Categórica nominal) |
    |  2  |     Cuándo lo reservan      | (Categórica nominal) |
    |  3  |          Room Type          | (Categórica nominal) |
    |  4  |         Shared Room         | (Categórica nominal) |
    |  5  |        Private Room         | (Categórica nominal) |
    |  6  |          Superhost          | (Categórica nominal) |
    |  7  |       Multiple Rooms        | (Categórica nominal) |
    |  8  |     Cleanliness Rating      | (Categórica ordinal) |
    |  9  |     Guest Satisfaction      | (Categórica ordinal) |
    | 10  |     Business (ofertas)      | (Categórica nominal) |
    | 11  |       Person Capacity       | (Numérica discreta)  |
    | 12  |            Price            | (Numérica continua)  |
    | 13  |          Bedrooms           | (Numérica discreta)  |
    | 14  |      City Center (km)       | (Numérica continua)  |
    | 15  |     Metro Distance (km)     | (Numérica continua)  |
    | 16  | Normalised attraction Index | (Numérica continua)  |
    | 17  | Normalised restaurant index | (Numérica continua)  |

3.  **Lectura de base de datos**

```{r}
library(readr)
library(dplyr)
D <- read_csv("Aemf1.csv") #EL ARCHIVO Aemf1 y datos.AIRBNB es lo mismo. 
coef_var <- function(x, na.rm = FALSE) {sd(x, na.rm=na.rm) / mean(x, na.rm=na.rm)}
#coef_var()

roundF <- function(x){return(round(x,digits = 2))}


#moda <- function(x) {return(as.character(names(which.max(table(DF$Barco)))))} 

```

Número de Observaciones y Variables

```{r}
nrow(D)
ncol(D)
```

-   Eliminamos la columna 18 y 16, ya que de esas variables usamos sólo sus valores normalizados.

```{r}
View(D) 

D$`Attraction Index` <- NULL
D$`Restraunt Index` <- NULL

```

-   Re asignación de nombres :

```{r}
names(D)
```

```{r}
D %>% rename( Tipo = `Room Type` , Capacidad = `Person Capacity`, Oferta = Business, Habitaciones = Bedrooms, Ind.Atraccion = `Normalised Attraction Index`, Precio = Price, Share_Room = `Shared Room`, Limpieza = `Cleanliness Rating`, Ind.Restaurantes = `Normalised Restraunt Index`, Satisfaccion = `Guest Satisfaction`, Ciudad = City, Private_Room = `Private Room`, Distance_Center = `City Center (km)`, Distance_Metro = `Metro Distance (km)`) -> D2
```

```{r}
names(D2)
```

-   Búsqueda de NA's y comprobación de casos completos

```{r}
Total_de_NAs <- sum(is.na(D))
print(paste("El total de NAs es :", Total_de_NAs)) 

Observaciones_completas <- sum(complete.cases(D2))
print(paste("Observaciones completas es : ",Observaciones_completas ))
Observaciones_incompletas <- sum(!complete.cases(D2))
print(paste("Observaciones incompletas es : ", Observaciones_incompletas))
```

## Limpieza de Datos

#### Verificar Variables booleanas

El primer paso para la limpieza de datos es hacer un resumen de los datos que se tienen.

```{r}
summary(D2)
```

-   **Multiple Rooms, Shared Room, Private Room y Oferta :** En primer lugar, se observa que Multiple rooms tiene como valor mínimo 0 y como valor máximo 1; esto mismo ocurre en el caso de la variable Oferta. Procedemos a analizar qué valores se encuentran dentro de estas dos variables.

```{r}
par(mfrow=c(1,2))

counts <- table(D2$`Multiple Rooms`)
barplot(counts, main = "Multiple Rooms", ylab = "Número de Observaciones", xlab = "Valores" , ylim = c(0,35000))

```

```{r}
counts <- table(D2$Oferta)
barplot(counts, main = "Oferta", ylab = "Número de Observaciones", xlab = "Valores" , ylim = c(0,30000))
```

Como se observa, ambas variables cuentan solamente con "0" y "1" como valores, por lo que se trata de variables booleanas. Se observa que, además de estas dos variables, se tiene que Share_Room, Private_Room y Superhost también son variables de tipo bool. Para facilitar las operaciones futuras, se procederá a cambiar los "0" y "False" a la cadena "No", y los "1" y "True" a la cadena "Sí".

```{r}
vec <- factor(D2$Oferta, labels = c('No','Sí'))
D2$Oferta <- vec
vec <- factor(D2$`Multiple Rooms`, labels = c('No','Sí'))
D2$`Multiple Rooms` <- vec
vec <- factor(D2$Share_Room, labels = c('No','Sí'))
D2$Share_Room <- vec
vec <- factor(D2$Private_Room, labels = c('No','Sí'))
D2$Private_Room <- vec
vec <- factor(D2$Superhost, labels = c('No','Sí'))
D2$Superhost <- vec
```

A continuación, se hace nuevamente un resumen para verificar los cambios realizados a las variables.

```{r}
summary(D2)
```

#### Verificar variables númericas enteras:

-   **Capacidad y Habitaciones :** A continuación se verificará que la variable Capacidad contenga solamente números enteros, ya que un airbnb no puede tener capacidad para un número no entero de personas.El mismo análisis se realizará para la variable Habitaciones, ya que sucede lo mismo con esta variable.

```{r}
par(mfrow=c(1,2))
counts <- table(D2$Capacidad)
barplot(counts, main = "Capacidad", ylab = "Número de Observaciones", xlab = "Valores" , ylim = c(0,20000))
counts <- table(D2$Habitaciones)
barplot(counts, main = "Habitaciones", ylab = "Número de Observaciones", xlab = "Valores" , ylim = c(0,30000))
```

Se observa que ambas variables cumplen con los criterios previamente mencionados. Sin embargo, se observa que la variable habitaciones tiene algunos casos con valor 0. A continuación se analizarán estos casos; para ello, se filtrarán las filas que tienen 0 habitaciones.

```{r}
filter(D2, Habitaciones==0)
```

Se observa que no hay ningún patrón o algo que indique por qué estos airbnb tienen 0 habitaciones. Como no se tiene evidencia para sustentar que un airbnb pueda tener 0 habitaciones, se procederá a colocar NA's en las filas donde se encuentran los airbnb con 0 habitaciones.

```{r}
D2$Habitaciones <- replace(D2$Habitaciones, D2$Habitaciones==0, NA)
```

A continuación, se verificará que los valores de Habitaciones se hayan reemplazado correctamente.

```{r}
counts <- table(D2$Habitaciones)
barplot(counts, main = "Habitaciones", ylab = "Número de Observaciones", xlab = "Valores" , ylim = c(0,30000))
```

Se observa que ya no existen filas con airbnb's de 0 habitaciones.

El siguiente paso es verificar las variables Limpieza y Satisfacción. Estas variables corresponden a las puntuaciones dejadas por los usuarios de los airbnb's. Normalmente estas puntuaciones son números enteros, para verificar que esto se cumpla, se analizarán estas variables.

```{r}
counts <- table(D2$Limpieza)
barplot(counts, main = "Limpieza", ylab = "Número de Observaciones", xlab = "Valores" , ylim = c(0,20000))
```

```{r}
table(D2$Satisfaccion)
```

Se observa que la variable Limpieza tiene solamente números enteros en el rango 2-10 y la variable Satisfacción también, pero en el rango 20-100.

#### Verificando variables númericas no enteras

Para verificar las variables numéricas no enteras, se realizará nuevamente un resumen de las variables dentro del DataSet.

```{r}
summary(D2)


```

-   **Precio, City Center, Metro distance , Attraction y Restaurants Normalized :** De este resumen, se puede observar que el Indice de Atracción normalizado y el Índice de Restaurantes normalizado se encuentran dentro del rango establecido (0-100). Por otro lado, también se tienen a las variables Precio, City Center y Metro Distance. Se observa que los valores máximos se alejan considerablemente de la media. Por este motivo, se procederá a analizar cada una de estas variables.

```{r}
plot(D2$Precio, xlab= "Airbnb's" , ylab = "Precio")
```

Se observa que hay muy pocos casos por encima de 10000 dólares, a continuación se filtrará las filas que tienen un precio mayor a 10000 USD.

```{r}
filter(D2, Precio>10000)
```

Después de revisar los datos actuales en Airbnb a través de su aplicación, se encontró que, actualmente, hay 405 alojamientos en Atenas, más de 1000 en París, 168 en Vienna que tienen precios por encima de los 10000 USD. Por este motivo, estos datos se continuarán considerando dentro del dataset.

A continuación se analizará la variable Distance_Center, que representa la distancia al centro de del airbnb.

```{r}
plot(D2$Distance_Center, xlab= "Airbnb's" , ylab = "Distance to City Center (km)")
```

Se observa que son pocos los airbnb's que tienen una distancia al centro por encima de 15 Km, se procederá a filtrar las filas según esta condición.

```{r}
filter(D2, Distance_Center>15)
```

A continuación se analizarán en qué ciudades se encuentran estos airbnb's.

```{r}
unique(filter(D2, Distance_Center>15)[,'Ciudad'])
```

Se observa que estos airbnb's se ubican en Berlin o Budapest. El área de estas ciudades es de 891.2 km^2^ y 525.2 km^2^, respectivamente. Debido a esto, es posible que existan airbnb's que se encuentren a 15 km o más de distancia del centro.

A continuación se analizará la variable Distance_Metro, que representa la distancia a la estación de metro más cercana al airbnb.

```{r}
plot(D2$Distance_Metro, xlab= "Airbnb's" , ylab = "Distance to Metro Station (km)")
```

Se filtrarán los airbnb's con distancia mayor a 8km, ya que se observa que no son muchos en la gráfica.

```{r}
filter(D2, Distance_Metro>8)
```

A continuación se analizarán en qué ciudades se encuentran estos airbnb's.

```{r}
unique(filter(D2, Distance_Metro>8)[,'Ciudad'])
```

Nuevamente, se observa que las ciudades son Berlín y Budapest, que son ciudades bastante grandes como se mencionó en el punto anterior. Por este motivo, se considerarán como datos válidos.

#### Verificando variables de tipo character

Por último se procederá a analizar las variables Ciudad, Día y Tipo; estas son catalogadas por R como variables de tipo char. Para el caso, de la variable Ciudad, deberían haber 9 valores distintos, que representen las 9 ciudades a las que pertenece la data.

```{r}
unique(D2$Ciudad)
unique(D2$Tipo)
unique(D2$Day)
counts <- table(D2$Ciudad)
barplot(counts, main = "Ciudad", ylab = "Número de Observaciones" , las=2, ylim = c(0,10000), cex.names = 0.9)
```

Una vez comprobado que solamente existen 9 ciudades en el Dataframe, se procede a revisar el Día y Tipo de airbnb.

```{r}
par(mfrow=c(1,2)) #QUE HACE mfrow ?
counts <- table(D2$Day)
barplot(counts, main = "Día", ylab = "Número de Observaciones", las = 2, ylim = c(0,25000), cex.axis = 0.8, cex.lab = 0.7, cex.names = 0.6)
counts <- table(D2$Tipo)
barplot(counts, main = "Tipo", ylab = "Número de Observaciones", las = 2, ylim = c(0,30000), cex.axis = 0.8, cex.names = 0.6, cex.lab = 0.7)
```

Se observa que tampoco existen anomalías en estas variables, por lo que podemos concluir que nuestra data se encuentra en condiciones de ser utilizada para los análisis posteriores.

## Análisis Descriptivo :

### Objetivo 1 :Analizar las ciudades con mejor ranking de experiencia de Airbnb en Europa del 2023.

COMPLETAR (GONZALO Y EDUARDO)

\_\_\_\_\_\_\_\_\_\_\_\_\_\_\_\_\_\_\_\_\_\_\_\_\_\_\_\_\_\_\_\_\_\_\_\_\_\_\_\_\_\_\_\_\_\_\_\_\_\_\_\_\_\_\_\_\_\_\_\_\_\_\_\_\_\_\_\_\_\_\_\_\_\_\_\_\_\_\_\_\_\_\_\_\_\_\_\_\_\_\_\_\_\_\_\_\_\_\_\_\_\_\_\_\_\_\_\_\_\_\_\_\_\_\_\_\_\_\_\_\_\_\_\_\_\_\_\_\_\_\_\_\_\_\_\_\_\_\_

### Objetivo 2 : Describir las características de los alojamientos más caros y más económicos en ciudades de Europa del 2023.

1.  Conocer el total de las ciudades que pertenecen a la base de datos
2.  Conocer el precio promedio de los alojamientos en las 9 ciudades
3.  Identificar cuántas observaciones se encuentran por debajo de la mediana
4.  De la mitad mayor a la mediana, identificar la moda de Superhost y Room Type
5.  Conocer el precio más económico y sus características
6.  Conocer el precio más caro e identificar sus características
7.  Analizar por país las características del alojamiento más caro y económico, analizar la relación precio y ubicación, analizar la relación precio e indice de restaurantes y atraccion.

```{r}
unique(D2$Ciudad)

table(D2$Ciudad)
```

-   El precio promedio en todas las ciudades de Europa: AGRUPAMOS POR CIUDAD Y CADA UNO SE LE HACE SU BOXPLOT ??

    ```{r}
    s <-round(mean(D2$Precio),digits = 2)

    ```

-   Cuánto es el % de Airbnb con precios mayores al promedio que se encuentran en cada una de las ciudades :

    ```{r}
    D2 %>% filter(Precio > s)%>% arrange(Precio) -> DD2
    DD2
    C <- table(DD2$Ciudad) # En amsterdam está la mayoría de Airbnbs que su precio es mayor al promedio
    C 
    # OPCIÓN 1 
    barplot(C)
    ```

-   Cuál es la cuidad que tiene mayor puntaje de Satisfaccion :

    ```{r}
    # La ciudad que más aparece aquí es  : 

    DD2 %>% select(Ciudad,Satisfaccion)%>%group_by(Ciudad)%>%summarise(Satisfaccion=sum(Satisfaccion)) %>%arrange(desc(Satisfaccion))%>%tail(n=-1) -> X2

    X2


    ```

    ```{r}
    barplot(X2$Satisfaccion, ylim = c(0,200000))
    ```

-   Dónde se encuentra el Airbnb más caro y más económico, y qué características tienen :

    El alineamiento más caro se encuentra en Athenas con un precio de 18,545.45 mil dólares, lo que implica una "Casa entera", así mismo este tiene altas calificaciones tanto en limpeza y satisfacción. Además la cercanía a las ciudades es buena (es cercano a ellas)

    ```{r}
    max(D2$Precio)
    a <- which.max(D2$Precio)
    D2[a,1:17]

    ```

    ```{r}
    round(min(D2$Precio),digits = 2)
    a2 <- which.min(D2$Precio)
    D2[a2,1:17]

    ```

Identificar al Airbnb más caro de cada país :

### Amsterdam

```{r}
D2 %>% filter(Ciudad =='Amsterdam') -> DAMS
DAMS
#El más caro
r1 <- which.max(DAMS$Precio)
#El más económico
r2 <- which.min(DAMS$Precio)
DAMS[r1,1:17]
DAMS[r2,1:17]

```

De los Airbnb que pertenecen a Amsterdam, separamos los rangos de precios e identificamos dónde es que se encuentra la mayoría : (Histograma)

Identificar la relación Precio vs Ubicación #Modificar su escala

```{r}
regresion1 <- lm(Distance_Metro ~ Precio , data = DAMS)
s1 <- summary(regresion1)


plot(DAMS$Precio,DAMS$Distance_Metro, xlab='Precio', ylab='Distancia al Metro (km)')
abline(regresion1)

max(DAMS$Precio)
min(DAMS$Distance_Metro)
max(DAMS$Distance_Metro)

#PARA VER SI ESTOS DOS TIENEN RELACIÓN SE CALCULA COR Y SU COVARIANZA


```

Cálculo de correlación

```{r}

# Hallamos la correlación entre precio y distancia al metro. la correlación está entre -1.....0....   1 . Mientras más cerca al cero es que la correlación es baja.

cor(DAMS$Precio,DAMS$Distance_Metro)

```

Diagrama de dispersión :

```{r}
plot(DAMS$Precio ~ DAMS$Distance_Metro)
recta <- lm(Distance_Metro ~ Precio , data = DAMS)
abline(recta)
summary(recta)
```

```{r}

regresion2 <- lm(Distance_Center ~ Precio , data = DAMS)
summary(regresion2)
plot(DAMS$Precio,DAMS$Distance_Center, xlab='Precio', ylab='Distancia al Centro(km)')
abline(regresion2)
```

```{r}
regresion3 <- lm(Ind.Restaurantes ~ Precio , data = DAMS)
summary(regresion3)
plot(DAMS$Precio,DAMS$Ind.Restaurantes, xlab='Precio', ylab='Ind.Restaurantes')
abline(regresion3)
```

```{r}
regresion4 <- lm( Satisfaccion~Precio , data = DAMS)
summary(regresion4)
plot(DAMS$Precio,DAMS$Satisfaccion, xlab='Precio', ylab='Satisfacción')
abline(regresion4)

```

### Barcelona

```{r}
D2 %>% filter(Ciudad =='Barcelona') -> DBAR
DBAR
```

### Budapest

### Athenas

### Roma

### 

### Filtramos a todos los más caros de su país

-   

    ```{r}
    D2 %>% group_by(Ciudad) %>% filter(Precio == max(Precio))%>% arrange(Precio)    -> D4
    D4

    ```

```{r}
barplot(table(D4$Tipo))

hist(D4$Precio)
```

Objetivo 3 : Analizar la atracción de un Airbnb y su relación con su ubicación en ciudades de Europa del 2023

# Ciudad y índice de atracción por factor demográfico:

Gráfico de barras apiladas: Cada barra representa una ciudad y los segmentos de cada barra representan los diferentes factores demográficos. La altura total de cada barra indicará el índice de atracción, y los segmentos dentro de cada barra mostrarán cómo se distribuye el índice de atracción entre los factores demográficos.

```{r}
# Crear una tabla con las 9 ciudades
D<-read.csv("Aemf1.csv")
D1<-data.frame(table(D$City))
ciudades <- D1$Var1

# Generar datos aleatorios para cada ciudad
datos_al_azar <- sample(1:9, length(ciudades))

# Crear el data frame con las ciudades y los datos al azar
datos <- data.frame(Ciudad = ciudades, IndiceAtraccion = datos_al_azar)

# Ordenar los datos por ciudad
datos <- datos[order(datos$Ciudad), ]

# Crear la gráfica de barras
barplot(datos$IndiceAtraccion, 
        names.arg = datos$Ciudad,
        xlab = "Ciudad",
        ylab = "Índice de atracción",
        main = "Índice de atracción por ciudad",
        cex.names = 0.5)

```

# Precio e índice de atracción:

Gráfico de dispersión: Se utilizar un gráfico de dispersión donde el eje X represente el precio y el eje Y represente el índice de atracción. Cada punto en el gráfico representará una opción de alojamiento, y su posición en el gráfico mostrará cómo varía el índice de atracción en relación con el precio. Esto te permitirá identificar posibles patrones, como una mayor atracción hacia opciones de precio moderado.

```{r}
# Generar datos aleatorios para cada ciudad
# Generar datos aleatorios para cada ciudad
D2 <- D[which(!duplicated(D$City)), ]
D2 <- D2[sample(nrow(D2), min(200, nrow(D2)), replace = FALSE), ]

# Crear el gráfico de dispersión
plot(D2$Price, D2$`Attraction Index`,
     xlab = "Precio",
     ylab = "Índice de atracción",
     main = "Relación entre Precio e Índice de atracción")

```

-   Filtrar aquellas ciudades y su valor de máxima atracción

-   Identificar su relación entre atracción e indice de restaurantes
