---
title: "Proyecto Estadística"
author: "Grupo 6"
date: "2023-07-07"
output: ioslides_presentation
---

```{r setup, include=FALSE}
knitr::opts_chunk$set(echo = FALSE)
```
```{r}
library(ggplot2)
library(readr)
library(dplyr)
library(ggplot2)
library(modeest)
library(foreign)
library(fitdistrplus)
```
```{r}
D <- read_csv("Aemf1.csv") #EL ARCHIVO Aemf1 y datos.AIRBNB es lo mismo. 
coef_var <- function(x, na.rm = FALSE) {sd(x, na.rm=na.rm) / mean(x, na.rm=na.rm)}


roundF <- function(x){return(round(x,digits = 2))}


D$`Attraction Index` <- NULL
D$`Restraunt Index` <- NULL

D %>% rename( Tipo = `Room Type` , Capacidad = `Person Capacity`, Oferta = Business, Habitaciones = Bedrooms, Ind.Atraccion = `Normalised Attraction Index`, Precio = Price, Share_Room = `Shared Room`, Limpieza = `Cleanliness Rating`, Ind.Restaurantes = `Normalised Restraunt Index`, Satisfaccion = `Guest Satisfaction`, Ciudad = City, Private_Room = `Private Room`, Distance_Center = `City Center (km)`, Distance_Metro = `Metro Distance (km)`) -> D2

# El primer paso para la limpieza de datos es hacer un resumen de los datos que se tienen.

vec <- factor(D2$Oferta, labels = c('No','Sí'))
D2$Oferta <- vec
vec <- factor(D2$`Multiple Rooms`, labels = c('No','Sí'))
D2$`Multiple Rooms` <- vec
vec <- factor(D2$Share_Room, labels = c('No','Sí'))
D2$Share_Room <- vec
vec <- factor(D2$Private_Room, labels = c('No','Sí'))
D2$Private_Room <- vec
vec <- factor(D2$Superhost, labels = c('No','Sí'))
D2$Superhost <- vec

D2$Habitaciones <- replace(D2$Habitaciones, D2$Habitaciones==0, NA)

```

## Objetivos

-   Analizar las ciudades con mejor ranking de experiencia de Airbnb en Europa del 2023.

-   Describir las características de los alojamientos más caros y más económicos en ciudades de Europa del 2023.

-   Analizar la atracción de un Airbnb y su relación con su ubicación en ciudades de Europa del 2023.

## Algunas Variables del Estudio

* Ciudad (Categórica nominal)
* Cuándo lo reservan (Categórica nominal)                                                              
* Room Type (Categórica nominal)
* Superhost (Categórica nominal)
* Multiple Rooms (Categórica nominal)
* Cleanliness Rating (Categórica ordinal)
* Guest Satisfaction (Categórica ordinal)
* Person Capacity (Numérica discreta)
* Price (Numérica continua)
* City Center (km) (Numérica continua)
* Metro Distance (km) (Numérica continua)
* Normalised attraction Index (Numérica continua)

## Número de Airbnb's por Ciudad

```{r}
count_data <- D2 %>% group_by(Ciudad) %>% summarise(count = n())

ggplot(count_data, aes(x = Ciudad, y = count)) +
  geom_bar(stat = "identity") +
  labs(x = "Ciudad", y = "Cantidad de Airbnb's", fill = "Ciudad") +
  theme(axis.text.x = element_text(angle = 45, hjust = 1)) +
  ggtitle("Cantidad de Airbnb's por ciudad")

```

## Probabilidad empírica

Una de las variables para la cuál se cálculo la probabilidad empírica fue Ciudad.

```{r}
city_freq <- table(D2$Ciudad)
city_prob <- city_freq / sum(city_freq)
print(city_prob[1:5])
print(city_prob[6:9])
```

Se puede observar que la probabilidad de seleccionar un airbnb ubicado en Roma es la mayor, mientras que la probabilidad de seleccionar uno que se encuentre en Amsterdam es la menor.

## Eventos directamente relacionados

Evento A: Al seleccionar un Airbnb del dataset y verificar su precio, este último sea mayor que el promedio

Evento B: Al seleccionar un Airbnb del dataset y verificar su puntaje de satisfacción, este último sea mayor a 80

```{r}
PromedioPrecio<-mean(D2$Precio)
ProbB <- nrow(filter(D2, Precio>PromedioPrecio))/nrow(D2)
ProbA <- nrow(filter(D2,Satisfaccion>90)) / nrow(D2)
ProbAandB <- sum(D2$Precio>PromedioPrecio & D2$Satisfaccion>90) / nrow(D2)
prob_eventos1 <- ProbAandB-ProbA*ProbB
```
$P(B∩A) - P(B)*P(A) = `r prob_eventos1`$

## Eventos indirectamente relacionados

Evento A: Al seleccionar un Airbnb del dataset y verificar su puntaje de satisfacción, este último sea mayor a 90

Evento B: Al seleccionar un Airbnb del dataset y verificar su puntaje de limpieza, este último sea mayor que a 9

```{r}
ProbB <- nrow(filter(D2, Limpieza>9))/nrow(D2)
ProbA <- nrow(filter(D2,Satisfaccion>90)) / nrow(D2)
ProbAandB <- sum(D2$Limpieza>9 & D2$Satisfaccion>90) / nrow(D2)
prob_eventos2 <- ProbAandB-ProbA*ProbB
```
$P(B∩A) - P(B)*P(A) = `r prob_eventos2`$

## Variables aleatorias discretas

Una de las variables aleatorias discretas que fue analizada fue la variable Satisfacción
```{r}
ProbE<-sum(D2$Satisfaccion==90 & D2$Ciudad=="Amsterdam")/sum(D2$Ciudad=="Amsterdam")
```

Si X es la variable que cuenta el número de Airbnb's que tienen como calificación más de "90" en el puntaje de Satisfaccíon, el primer paso es Identificar los parámetros:

$X~Bin(p,n)$

Donde: p es la probilidad del éxito E
       n es tamaño de la muestra
    
## Variables aleatorias discretas

```{r}
n<-sum(D2$Ciudad=="Amsterdam")
```

```{r}
x<-0:n
pmf<-dbinom(x,n, ProbE)

```
```{r}
plot(x, pmf, type = "b", pch = 19, xlab = "Número de éxitos", ylab = "Probabilidad", main = "PMF - Distribución Binomial")
```

## Variables aleatorias continuas

- Una de las variables que se analizó para esta sección es la de "Distance_Center". X es variable aleatoria que cuenta la cantidad de Airbnb que está a una distancia mayor o igual a 5km de su centro en Amsterdam.

```{r}
NuevoObjetivo<-filter(D2, Ciudad=="Amsterdam")
mu <- mean(NuevoObjetivo$Distance_Center,na.rm=TRUE)
sigma <- sd(NuevoObjetivo$Distance_Center,na.rm=TRUE) 
median(NuevoObjetivo$Distance_Center,na.rm=TRUE)
```

- Para validar la normalidad de la variable, se comparan la media y la mediana:
```{r}
mean(NuevoObjetivo$Distance_Center)
median(NuevoObjetivo$Distance_Center)
```

## Variables aleatorias continuas

Para corroborar su supuesta normalidad identificamos que el valor de la media y la mediana son muy parecidas (una variación de casi 0.5) indicando que es, en parte, simétrica. A continuación se calcula la esperanza de la variable:

```{r}
# Definir la función de densidad de la variable aleatoria continua
densidad <- function(x) {
  # Definir aquí la función de densidad de tu variable aleatoria continua
  # Por ejemplo, para una distribución normal con media 0 y desviación estándar 1:
  dnorm(x, mu, sigma)
}

# Integramos
esperanza <- integrate(function(x) {x * densidad(x)}, lower = -Inf, upper = Inf)$value

# Integramos
varianza <- integrate(function(x) {(x - esperanza)^2 * densidad(x)}, lower = -Inf, upper = Inf)$value

# Calcular la desviación estándar
desviacion_estandar <- sqrt(varianza)
esperanza
```

## Conclusiones

* El análisis estadístico de los airbnb's del dataset se realizó aplicando los conceptos de probabilidad vistos en el curso. Se contó con un dataset bastante extenso, lo que permitió resultados bastante precisos.

* En este caso, no encontramos relaciones significativas entre el precio de un airbnb y alguna variable relacionada a su calidad (limpieza, satisfacción, indice de atracción).
